最高法院刑事裁定　　　　　　　　 110年度台抗字第2037號
抗　告　人　洪大川



代　理　人　黃志國律師
上列抗告人因妨害性自主案件，不服臺灣高等法院中華民國110
年11月10日駁回其聲請再審之裁定（110 年度侵聲再字第42號）
，提起抗告，本院裁定如下：
    主  文
抗告駁回。
    理  由
一、按刑事訴訟法第420條第1項第6款規定：有罪判決確定後，
    因發現新事實或新證據，單獨或與先前之證據綜合判斷，足
    認受有罪判決之人應受無罪、免訴、免刑或輕於原判決所認
    罪名之判決者，為受判決人之利益，得聲請再審。同條第 3
    項規定：「第1項第6款之新事實或新證據，指判決確定前已
    存在或成立而未及調查斟酌，及判決確定後始存在或成立之
    事實、證據」。準此，依此原因聲請再審者，應提出具體之
    新事實或新證據，由法院單獨或綜合案內其他有利與不利之
    全部卷證，予以判斷，而非徒就卷內業已存在之資料，對於
    法院取捨證據之職權行使加以指摘；如提出或主張之新事實
    、新證據，單獨或與先前之證據綜合判斷，倘無法產生合理
    懷疑，不足以動搖原確定判決所認定之事實者，即無准予再
    審之餘地。
二、本件原裁定略以：本件抗告人甲○○因妨害性自主案件，對
    於原審法院109 年度侵上訴字第168 號刑事確定判決（下稱
    原判決，經本院110 年度台上字第4089號判決，以抗告人上
    訴不合法律上程式，予以駁回），依刑事訴訟法第420 條第
    1 項第6 款規定聲請再審，其聲請意旨如原裁定理由㈠至
    ㈡所載，且提出所示之證據，欲證明凡此單獨評價或與卷存
    先前之證據綜合判斷，足以動搖原判決論罪之結果，據為新
    證據等語。經查：原判決勾稽案內證據資料，認定抗告人確
    有本案所指共同對被害人Ａ女（與下載Ｂ、Ｃ女真實姓名均
    詳卷，Ａ女已歿）犯乘機性交致人自殺而重傷犯行明確，論
    以所載罪刑，已詳敘其調查取捨證據之結果及憑以認定犯罪
    事實之心證理由，就抗告人否認犯罪之辯詞認非可採，亦依
    調查所得證據論析明確。並就抗告人所陳再審意旨，逐一載
    明：㈠、所主張依提出之證物1、2、4、5、8、9、11至14所
    示護理紀錄單、疑似性侵害案件證物採集單、內政部警政署
    刑事警察局鑑定書、監視器調閱照片、急診病歷、入院紀錄
    等證據資料，Ａ女跳樓之原因與其男友吵架有關，非抗告人
    所造成，採集之相關檢體經鑑定結果，均未發現抗告人之精
    子細胞，Ａ女指證抗告人有乘機性交行為，應非事實等各情
    ，均經原審法院調查斟酌論駁明白，並說明其取捨判斷之理
    由，抗告人僅係依其個人觀點，就原判決理由已說明及採證
    認事職權之適法行使，再行爭執，進而主張對己有利之判斷
    ，並未提出任何足以動搖原判決之新證據以供法院採認，核
    與刑事訴訟法第420條第1 項第6款所定情形不符；㈡、所執
    證物3、6、7 之受理疑似性侵害事件驗傷診斷書、精神科初
    診家庭及生活評估表及Ａ女警詢筆錄，指摘Ａ女所陳與上開
    資料多有不符等情，惟細繹上開驗傷診斷書所載之驗傷時間
    ，離抗告人、同案被告郭全佑2 人走出本案KTV包廂已超過5
    小時，則Ａ女所指遭打耳光之傷勢，或因時間經過而淡去至
    不復存在，故未為醫生驗傷時所檢出，亦屬常態，又綜合證
    人Ｂ女、Ｃ女及Ａ女之父、母於第一審之證言，可認Ａ女於
    案發後始萌生負面情緒，無法釋懷，需飲酒服用安眠藥始能
    入睡，至民國107年3月24日猶對遭性侵一事羞憤自責，乃意
    圖自殺而跳樓，致重傷結果，堪認Ａ女跳樓與遭抗告人、同
    案被告郭全佑2 人之性侵害行為間，確具常態關聯性，則抗
    告人對於Ａ女重傷害結果，自應負既遂之責。因認上開聲請
    事由，與卷證資料綜合評價，仍不足動搖原判決所認定之事
    實，而不具確實性要件；又㈢、聲請囑託臺北榮民總醫院精
    神醫學部及臨床毒物與職業醫學科毒藥物實驗室鑑定及傳喚
    證人劉羿貝、陳姿穎等調查證據請求，均不足以動搖原判決
    結果，難謂符合確實性要件，亦與刑事訴訟法第429條之3第
    1 項之立法意旨不相符合，客觀上並無調查必要等各情，業
    經調卷審認，記明其判斷理由，乃認上揭聲請事由，不符再
    審聲請之法定要件，因而駁回其再審之聲請，揆之首揭說明
    ，經核並無違誤。
三、抗告意旨所載各節，無非係執其主觀上自認符合前揭再審要
    件之證據，就原判決已說明之事項及取捨證據等採證認事職
    權行使，再事爭執，及對於原裁定已詳為論駁之事項，徒憑
    己意，任意指為違法，與法律所規定得為聲請再審之新證據
    不相適合，應認其抗告為無理由，予以駁回。
據上論結，應依刑事訴訟法第412條前段，裁定如主文。
中    華    民    國   110    年    12    月    29    日
                  刑事第九庭審判長法  官  段  景  榕  
                                  法  官  鄧  振  球  
                                  法  官  汪  梅  芬  
                                  法  官  宋  松  璟  
                                  法  官  楊  力  進  
本件正本證明與原本無異
                                  書記官
中    華    民    國   110    年    12    月    30    日